臺灣士林地方法院民事裁定　　　　　　　 96年度財管字第8號
聲　請　人　大眾商業銀行股份有限公司
　　　　　　　　　　　　地下1.
法定代理人　乙○○
代　理　人　丙○○
相　對　人　甲○○
聲請人聲請解任遺產管理人等事件，本院裁定如下：
    主    文
解任相對人甲○○為被繼承人吳振邦（男，民國○○年○○月○○日生
，民國92年12月26日死亡，生前住臺北市○○區○○路35巷20號
4 樓，身分證統一編號：Ｚ000000000號）遺產管理人之職務。
選任黃子素律師（住臺北市○○區○○街40號2 樓之2） 為被繼
承人吳振邦之遺產管理人。
聲請程序費用由相對人負擔。
    理    由
一、按親屬會議選定之遺產管理人有下列情形之一者，法院得依
    利害關係人或檢察官之聲請，徵詢親屬會議會員、利害關係
    人或檢察官之意見後解任之：一違背職務上之義務者。二違
    背善良管理人之注意義務，致危害遺產或有危害之虞者。三
    有其他重大事由者。又法院選任之遺產管理人有第147 條第
    2 項及第148 條所定各款情形之一者，得依職權或依聲請改
    任之。非法事件法第148條、第153條第2項分別定有明文。
    條、第78條第2 項定有明文。故繼承開始，繼承人有無不明
    ，且不能依民法第1177條選定遺產管理人，法院既因利害關
    係人聲請選任遺產管理人，該選任遺產管理人當然應受法院
    之監督，方能貫徹法院選任遺產管理人之立法旨趣。依非訟
    事件法第153 條第2 項之規定，法院自可依同法第148 條條
    第1 款之規定，將違背職務上義務之選任遺產管理人解任，
    而另行指定。
二、本件聲請意旨略以：緣相對人甲○○於95年7 月31日經鈞院
    選任為被繼承人吳振邦之遺產管理人，惟自相對人擔任遺產
    管理人一職迄今已過數月之久，皆未著手清償債權事宜，顯
    已違背其職務上之義務。經聲請人於96年1 月24日以存證信
    函通知，相對人函覆表明不願擔任遺產管理人。為免本案延
    宕過久，致聲請人之債權無法清償，爰依非訟事件法第148
    條及第153 條之規定，聲請鈞院迅予解任相對人，並另行指
    定黃子素律師為被繼承人吳振邦之遺產管理人，以維權益等
    語。
三、經查：聲請人上開主張，業據提出存證信函及相對人所書之
    聲明書各1 件為證，並經相對人到庭陳稱：「我同意解任遺
    產管理人，因我對處理遺產專業知識不足，另我本人有工作
    ，沒有時間處理本件遺產，而且我對我哥哥的遺產不清楚。
    」等語在卷（見本院96年3 月19日非訟事件筆錄），堪信為
    真實，是聲請人所請核與首開法條規定尚無不合，應予准許
    。
四、依非訟事件法第21條第2 項、民事訴訟法第78條，裁定如主
    文。
中　　華　　民　　國　　96　　年　　7 　　月　　31　　日
                  家事法庭  法  官  陳文通
以上正本證明與原本無異。
如對本裁定抗告，應於裁定送達後10日內向本院提出抗告狀。
中　　華　　民　　國　　96　　年　　7 　　月　　31　　日
                            書記官  劉奕湘
